【裁判字號】    94,易,1498
【裁判日期】    950105
【裁判案由】    贓物
【裁判全文】
臺灣彰化地方法院刑事判決              94年度易字第1498號
公  訴  人  臺灣彰化地方法院檢察署檢察官
被      告  乙○○
上列被告因贓物案件，經檢察官聲請簡易判決處刑（九十四年度
偵字第五００七號），本院員林簡易庭認有刑事訴訟法第四百五
十一條之一第四項但書之情形，而簽由本院改依通常程序審理，
再經本院認有刑事訴訟法第二百七十三條之一第一項之情形，而
改依簡式審判程序判決如下：
        主  文
乙○○連續故買贓物，處有期徒刑參月，如易科罰金，以參佰元
折算壹日。緩刑貳年。
        事  實
一、乙○○與鄭聰穎係表兄弟關係，其明知鄭聰穎（另涉竊盜罪
    嫌部分，另由檢察官偵查中）所持有之三星牌行動電話（序
    號000000000000000號）、大霸牌行動電話
    （序號000000000000000號，簡易判決處刑
    書將最後一碼誤載為七）、摩托羅拉牌行動電話（序號00
    0000000000000號）三支，均係來路不明之贓
    物（上開三星牌行動電話係甲○○所有，於民國九十四年四
    月二十日五時許，在其位於彰化縣員林鎮○○里○○路○段
    三三四巷二三弄二號住處失竊；大霸牌行動電話係丁○○以
    其子張文政名義申請，於九十四年四月十三日五時五十分許
    ，在其位於化縣員林鎮○○路五四五巷三號住處失竊；摩托
    羅拉牌行動電話係戊○○所有，於九十四年四月二十八日七
    時許，在其位於彰化縣員林鎮○○里○○○路一六三號住處
    失竊。），竟基於故買贓物之概括犯意，先於九十四年四月
    底某日，在鄭聰穎位於彰化縣員林鎮○○里○○路四七四巷
    八五弄三十四號住處，以新臺幣（下同）二千元之價格購買
    上開三星牌行動電話一支，並插卡使用。約隔一星期後，乙
    ○○再賡續前開犯意，前往鄭聰穎上開住處，以一支一千元
    之價格，向鄭聰穎購買上開大霸牌及摩托羅拉牌行動電話二
    支。嗣經警依上開三星牌行動電話序號通聯記錄循線查獲上
    開三星牌行動電話，乙○○並主動取出大霸牌及摩托羅拉牌
    行動電話，始查悉上情。
二、案經彰化縣警察局員林分局報請臺灣彰化地方法院檢察署檢
    察官聲請簡易判決處刑，本院員林簡易庭認有刑事訴訟法第
    四百五十一條之一第四項但書之情形，而改依通常程序審理
    ，再經本院認有刑事訴訟法第二百七十三條之一第一項之情
    形，而改依簡式審判程序審理。
        理  由
一、按檢察官聲請以簡易判決處刑之案件，經法院認有第四百五
    十一條之一第四項但書之情形者，應適用通常程序審判之；
    除被告所犯為死刑、無期徒刑、最輕本刑為三年以上有期徒
    刑之罪或高等法院管轄第一審案件者外，於前條第一項程序
    進行中，被告先就被訴事實為有罪之陳述時，審判長得告知
    被告簡式審判程序之旨，並聽取當事人、代理人、辯護人及
    輔佐人之意見後，裁定進行簡式審判程序；除簡式審判程序
    及簡易程序案件外，第一審應行合議審判，刑事訴訟法第四
    百五十二條、第二百七十三條之一第一項、第二百八十四條
    之一分別定有明文。本件原經檢察官向本院聲請簡易判決處
    刑，經本院員林簡易庭認有刑事訴訟法第四百五十一條之一
    第四項但書之情形，而簽由本院改依通常程序審理。又本件
    被告乙○○所涉係死刑、無期徒刑、最輕本刑為三年以上有
    期徒刑之罪或高等法院管轄第一審案件以外之罪，並於本院
    行準備程序時就被訴事實為有罪之陳述，本院合議庭依前揭
    規定，經評議結果，裁定改由一名法官獨任行簡式審判程序
    ，先予敘明。
二、前揭犯罪事實，業據被告乙○○於警詢、偵查中及本院審理
    時坦承不諱，核與被害人甲○○、丁○○、戊○○分別於警
    詢、偵查中之證述情節相符。此外，復有贓物認領保管單三
    紙、電信通聯調閱查詢單三份、贓物照片八幀附卷可資佐證
    ，是前開為警查獲之行動電話三支確屬贓物無誤，足徵被告
    之自白顯與事實相符。本件事證已臻明確，被告之犯行堪以
    認定。
三、核被告所為，係犯刑法第三百四十九條第二項之故買贓物罪
    （聲請簡易判決處刑書誤載為刑法第三百四十九條第一項之
    故買贓物罪，業經公訴檢察官更正為刑法第三百四十九條第
    二項之故買贓物罪）。又被告先後二次故買贓物犯行，時間
    緊接，所犯又係構成要件相同之罪名，顯係基於概括犯意反
    覆為之，為連續犯，應依刑法第五十六條之規定論以一罪，
    並加重其刑。爰審酌被告之品行、犯罪之動機、目的、手段
    、所生危害及犯罪後坦承犯行，態度良好，檢察官亦求處緩
    刑之宣告等一切情狀，量處如主文所示之刑，並諭知易科罰
    金之折算標準，以示懲處。又被告前未曾受有期徒刑以上刑
    之宣告，有臺灣高等法院被告全國前案記錄表及臺灣彰化地
    方法院檢察署刑案查註紀錄表在卷可稽，其因一時失慮，致
    罹本罪，然經此論罪科刑之教訓後，當知謹慎而無再犯之虞
    ，本院認本判決所宣告之刑，以暫不執行為適當，併予宣告
    緩刑二年，以勵自新。
據上論斷，應依刑事訴訟法第四百五十二條、第二百七十三條之
一第一項、第二百九十九條第一項前段，刑法第五十六條、第三
百四十九條第二項、第四十一條第一項前段、第七十四條第一款
，罰金罰鍰提高標準條例第一條前段、第二條，判決如主文。
本案經檢察官丙○○到庭執行職務。
中    華    民    國    95    年    1    月    5     日
                      臺灣彰化地方法院刑事第一庭
                          法      官  陳  秋  錦
以上正本證明與原本無異。
如不服本判決，應於判決送達後10日內，向本院提出上訴狀（須
附繕本）。
告訴人或被害人對於判決如有不服具備理由請求檢察官上訴者，
其上訴期間之計算係以檢察官收受判決正本之日期為準。
中    華    民    國    95    年    1     月    5     日
                          書  記  官  于  淑  真
中華民國刑法第349條
收受贓物者，處 3 年以下有期徒刑、拘役或 500 元以下罰金。
搬運、寄藏、故買贓物或為牙保者，處 5 年以下有期徒刑、拘役
或科或併科 1 千元以下罰金。
因贓物變得之財物，以贓物論。


司法院資訊處製作；財團法人民間司法改革基金會備份。
